ro-RO: Articole sportive > Recreere în aer liber > Vânătoare și tir > Arme și accesorii BB > Piese și accesorii pentru arme BB: Țevi pentru pistoale BB; Încărcătoare și încărcătoare rapide pentru pistoale BB; Etanșări și oringuri pentru pistoale BB; Cătare și componente de vizare pentru pistoale BB; Arcuri și mecanisme de propulsie pentru pistoale BB
th: อุปกรณ์กีฬา > สันทนาการกลางแจ้ง > การล่าสัตว์และยิงปืน > บีบีกันและอุปกรณ์เสริม > อะไหล่และอุปกรณ์เสริมสำหรับปืนบีบีกัน: ลำกล้องปืนบีบีกัน; แมกกาซีนและเครื่องบรรจุกระสุนปืนบีบีกัน; ซีลและโอริงปืนบีบีกัน; ศูนย์เล็งและชิ้นส่วนศูนย์เล็งปืนบีบีกัน; สปริงและระบบขับเคลื่อนปืนบีบีกัน
sv: Sportartiklar > Utomhusaktiviteter > Jakt och skytte > BB-vapen och tillbehör > BB-vapendelar och tillbehör: Pipor till BB-vapen; Magasin och snabbladdare till BB-vapen; Tätningar och O-ringar till BB-vapen; Sikten och siktesdelar till BB-vapen; Fjädrar och drivsystem till BB-vapen
it: Articoli sportivi > Ricreazione outdoor > Caccia e tiro a segno > Pistole BB e accessori > Parti e accessori per pistole BB: Canne per armi a pallini; Caricatori e ricaricatori rapidi per armi a pallini; Guarnizioni e O-ring per armi a pallini; Mirini e parti per armi a pallini; Molle e propulsori per armi a pallini
ja: スポーツ用品 > 屋外レクリエーション > 狩猟・射撃 > BBガン＆アクセサリー > BBガン関連用品: BBガン用バレル; BBガン用マガジン＆スピードローダー; BBガン用シール＆Oリング; BBガン用サイト＆サイトパーツ; BBガン用スプリング＆パワープラント
cs: Sportovní potřeby > Outdoorové aktivity > Lov a střelba > Vzduchovky a doplňky > Díly a příslušenství k vzduchovkám: Hlavně na vzduchovky; Zásobníky a rychlonabíječe na vzduchovky; Těsnění a O-kroužky na vzduchovky; Mířidla a díly mířidel na vzduchovky; Pružiny a pohonné systémy na vzduchovky
el: Αθλητικά είδη > Υπαίθριες δραστηριότητες αναψυχής > Κυνήγι & σκοποβολή > Πιστόλια και αξεσουάρ BB > Εξαρτήματα & αξεσουάρ όπλων BB: Κάννες όπλων BB; Γεμιστήρες και ταχυγεμιστήρες όπλων BB; Φλάντζες και δακτύλιοι (O-Rings) όπλων BB; Σκοπευτικά και ανταλλακτικά σκοπευτικών όπλων BB; Ελατήρια και συστήματα ισχύος όπλων BB
fi: Urheilutarvikkeet > Ulkoharrasteet > Metsästys ja ammunta > BB-aseet ja tarvikkeet > BB-aseiden osat ja tarvikkeet: BB-aseiden piiput; BB-aseiden lippaat ja pikalataajat; BB-aseiden tiivisteet ja O-renkaat; BB-aseiden tähtäimet ja tähtäinten osat; BB-aseiden jouset ja voimanlähteet
pt-BR: Artigos esportivos > Atividades ao ar livre > Caça e tiro > Armas e acessórios BB > Peças e acessórios para armas BB: Canos para armas de BB; Magazines e speedloaders para armas de BB; Vedações e anéis de vedação para armas de BB; Miras e peças de mira para armas de BB; Molas e sistemas de propulsão para armas de BB
pl: Sprzęt sportowy > Rekreacja na świeżym powietrzu > Myślistwo i strzelectwo > Broń i akcesoria BB > Części i akcesoria do broni BB: Lufy do wiatrówek BB; Magazynki i szybkoładowarki do wiatrówek BB; Uszczelki i o-ringi do wiatrówek BB; Celowniki i części celowników do wiatrówek BB; Sprężyny i systemy zasilania do wiatrówek BB
de: Sportartikel > Outdoor-Aktivitäten > Jagen und Schießen > BB-Gewehr und -Zubehör > BB-Gewehrteile und -Zubehör: BB-Waffen-Läufe; BB-Waffen-Magazine & -Speedloader; BB-Waffen-Dichtungen & O-Ringe; BB-Waffen-Visiere & -Visierteile; BB-Waffen-Federn & -Antriebssysteme
hu: Sportszerek > Szabadtéri kikapcsolódás > Vadászat és lövészet > BB fegyverek és kiegészítők > BB fegyveralkatrészek és -kiegészítők: BB fegyvercsövek; BB fegyvertárak és gyorstöltők; BB fegyvertömítések és O-gyűrűk; BB fegyverirányzékok és irányzékalkatrészek; BB fegyverrugók és meghajtók
ru: Спортивные товары > Активный отдых на открытом воздухе > Охота и стрельба > Пневматическое оружие и аксессуары > Детали и аксессуары для пневматического оружия: Стволы для пневматического оружия; Магазины и спидлоадеры для пневматического оружия; Уплотнители и уплотнительные кольца для пневматического оружия; Прицелы и компоненты для пневматического оружия; Пружины и силовые установки для пневматического оружия
zh-TW: 體育用品 > 室外休閒 > 打獵和射擊 > BB 槍和配件 > BB 槍零件和配件: BB 槍槍管; BB 槍彈匣與快速填彈器; BB 槍密封墊與 O 型環; BB 槍瞄具與瞄具零件; BB 槍彈簧與動力裝置
zh-CN: 体育用品 > 户外休闲 > 打猎与射击 > BB 枪及配件 > BB 枪零件/配件: BB 枪枪管; BB 枪弹匣与快速装弹器; BB 枪密封件与 O 形圈; BB 枪瞄准器与瞄准器零件; BB 枪弹簧与动力装置
vi: Dụng cụ thể thao > Giải trí ngoài trời > Săn bắn > Súng BB và phụ kiện > Phụ tùng và phụ kiện Súng BB: Nòng súng BB; Băng đạn & dụng cụ nạp đạn nhanh súng BB; Vòng đệm & gioăng chữ O súng BB; Ống ngắm & phụ tùng ống ngắm súng BB; Lò xo & bộ tạo lực súng BB
lt-LT: Sporto prekės > Poilsis lauke > Medžioklė ir šaudymas > Pneumatiniai ginklai ir priedai > Pneumatinių ginklų dalys ir priedai: BB ginklų vamzdžiai; BB ginklų dėtuvės ir greitaeigiai užtaisytojai; BB ginklų sandarikliai ir O formos žiedai; BB ginklų taikikliai ir taikiklių dalys; BB ginklų spyruoklės ir galios mechanizmai
sk-SK: Športový tovar > Exteriérové rekreakčné športy > Poľovníctvo a streľba > BB zbrane a príslušenstvo > Diely a príslušenstvo pre BB zbrane: Hlavne vzduchovkových zbraní; Zásobníky a rýchlonabíjače pre vzduchovky; Tesnenia a O-krúžky pre vzduchovky; Mieridlá a súčiastky mieridiel pre vzduchovky; Pružiny a pohonné mechanizmy pre vzduchovky
nb: Sportsutstyr > Friluftsliv > Jakt og skyting > BB-luftvåpen og tilbehør > Deler og tilbehør til BB-luftvåpen: Løp for BB-våpen; Magasiner og hurtigladere for BB-våpen; Pakninger og O-ringer for BB-våpen; Sikter og siktedeler for BB-våpen; Fjærer og drivverk for BB-våpen
tr: Spor Malzemeleri > Açık Hava Etkinlikleri > Avcılık ve Atıcılık > Havalı Tabancalar ve Aksesuarlar > Havalı Tabanca Parçaları ve Aksesuarları: BB silah namluları; BB silahı şarjörleri ve hızlı doldurucular; BB silahı contaları ve O-ringleri; BB silahı nişangahları ve nişangah parçaları; BB silahı yayları ve güç kaynakları
ko: 스포츠용품 > 야외 레크레이션 > 사냥/사격 > BB 총/액세서리 > BB 총 부품/액세서리: BB탄 총열; BB탄 탄창 및 스피드로더; BB탄 실 및 O-링; BB탄 조준경 및 조준경 부품; BB탄 스프링 및 파워 플랜트
bg-BG: Спортни стоки > Спортни занимания на открито > Лов и стрелба > Пистолети за страйкбол и аксесоари > Части и аксесоари за пистолети за страйкбол: Цеви за въздушни пушки; Пълнители и бързозареждащи устройства за въздушни оръжия; Уплътнения и О-образни пръстени за въздушни пистолети; Прицели и части за мерници за въздушни оръжия; Пружини и задвижващи системи за въздушни оръжия
pt-PT: Artigos de desporto > Atividades recreativas no exterior > Caça e tiro > Armas e acessórios BB > Acessórios e peças para armas BB: Canos para armas de BB; Carregadores de munições e speedloaders para armas de BB; Vedantes e O-rings para armas de BB; Miras e peças de mira para armas de BB; Molas e sistemas de propulsão para armas de BB
da: Sportsartikler > Friluftsliv > Jagt og skydning > BB – pistoler og tilbehør > BB – pistoldele og tilbehør: Løb til BB-våben; Magasiner og speedloadere til BB-våben; Pakninger og O-ringe til BB-våben; Sigter og sigtedele til BB-våben; Fjedre og power plants til BB-våben
nl: Sportartikelen > Buitenrecreatie > Jagen en schieten > BB guns en accessoires > BB gun onderdelen en accessoires: Lopen voor BB-guns; Magazijnen en speedloaders voor BB-guns; Afdichtingen en O-ringen voor BB-guns; Vizieren en vizieronderdelen voor BB-guns; Veren en power plants voor BB-guns
sl-SI: Športna oprema > Rekreacija na prostem > Lov in streljanje > Zračne puške in dodatki > Deli in dodatki za zračne puške: Cevi za zračne puške; Nabojniki in polnilniki za zračne puške; Tesnila in tesnilni obročki za zračne puške; Namerniki in rezervni deli namernikov za zračne puške; Vzmeti in pogonski sistemi za zračne puške
es: Equipamiento deportivo > Actividades al aire libre > Caza y tiro > Accesorios y pistolas de BB > Accesorios y piezas para pistolas de BB: Cañones para armas de balines; Cargadores y cargadores rápidos para armas de balines; Sellos y juntas tóricas para armas de balines; Miras y piezas de miras para armas de balines; Resortes y sistemas de potencia para armas de balines
fr: Équipements sportifs > Loisirs de plein air > Chasse et tir > Pistolets BB et accessoires > Pièces et accessoires pour pistolets BB: Canons de pistolets et fusils à billes d’acier; Chargeurs et speedloaders d’armes à billes; Joints et joints toriques d’armes à billes; Viseurs et pièces de viseurs d’armes à billes; Ressorts et systèmes de propulsion d’armes à billes
hr-HR: Sportska oprema > Rekreacija na otvorenom > Lov i streljaštvo > BB zračno oružje i dodaci > Dijelovi i dodaci za zračno oružje: Cijevi za BB pištolj; Spremnici i brzi punjači za BB pištolj; Brtve i O-prstenovi za BB pištolj; Nišani i dijelovi nišana za BB pištolj; Opruge i pogonski sustavi BB pištolj
en: Sporting Goods > Outdoor Recreation > Hunting & Shooting > BB Guns & Accessories > BB Gun Parts & Accessories: BB Gun Barrels; BB Gun Magazines & Speedloaders; BB Gun Seals & O-Rings; BB Gun Sights & Sight Parts; BB Gun Springs & Power Plants